【裁判字號】    97,附民,542
【裁判日期】    980211
【裁判案由】    違反商標法附帶民訴
【裁判全文】
臺灣臺北地方法院刑事附帶民事訴訟判決  97年度附民字第542號
原      告  乙○○○○有限公司
法定代理人  丙○○
被      告  甲○○
上列被告因九十七年度簡上字第四三六號違反商標法案件，經原
告提起附帶民事訴訟，本院判決如下：
    主  文
原告之訴及假執行之聲請均駁回。
    事  實
甲、原告方面：
一、聲明：
  (一)被告應賠償原告新臺幣二千九百九十五萬元，及自起訴狀繕
    本送達之翌日起至給付日止，按年利率百分之五計算之利息
    。
  (二)前項判決請准供擔保宣告假執行。
  (三)訴訟費用由被告負擔。
二、陳述：如附件起訴狀所載。
乙、被告方面：
    本件被告並未以言詞或書狀提出任何聲明或陳述。
    理    由
一、按法院認為原告之訴無理由者，應以判決駁回之，刑事訴訟
    法第五百零二條第一項定有明文。所謂原告之訴，依其所述
    之事實，在法律上顯無理由者，係指依原告於訴狀內記載之
    事實觀之，在法律上顯然不能獲得勝訴之判決者而言（最高
    法院六十二年台上字第八四五號判例參照）。又當事人適格
    ，係指當事人就具體特定之訴訟，得以自己之名義為原告或
    被告，而受為訴訟標的法律關係之本案判決之資格而言，故
    在給付之訴，若原告主張其為訴訟標的法律關係之權利主體
    ，他造為訴訟標的法律關係之義務主體，其當事人即為適格
    ，至原告是否確為權利人，被告是否確為義務人，乃為訴訟
    標的法律關係之要件是否具備，即訴訟實體上有無理由之問
    題，並非當事人適格之欠缺（最高法院九十三年度台上字第
    三八二號判決參照）。
二、經查：本件原告係主張其所使用之「旅遊玩家」商標之專用
    期限自民國九十二年十月十六日至一百零二年十月十五日止
    ，被告未經原告同意，而侵害原告之商標權，爰請求被告賠
    償原告如附件所示之損害，惟原告業於九十五年十二月底、
    九十六年一月初將系爭「旅遊玩家」商標（原服務標章）辦
    理過戶登記予丙○○個人，此據丙○○於本院九十七年度簡
    上字第四三六號被告違反商標法案件之準備程序中陳述綦詳
    ，並有經濟部智慧財產局商標資料檢索服務在卷可稽，足認
    系爭商標權人係丙○○，是縱有原告所指之上開情形，所侵
    害者亦為丙○○之商標權，而非原告，原告就此部分提起本
    件訴訟，在法律上應無理由，實可確定。
三、綜上所述，本件依據原告主張之事實，無法就此聲明為其勝
    訴之判決，原告之訴，自屬於法律上顯無理由，爰依民事訴
    訟法第二百四十九條第二項、刑事訴訟法第五百零二條第一
    項規定，不經言詞辯論，逕以判決駁回之，原告假執行之聲
    請因亦無所附麗，併予駁回。
據上論斷，應依刑事訴訟法第五百零二條第一項，判決如主文。
中    華    民    國    98    年    2     月    11    日
                  刑事第八庭    審判長法  官 陳德民
                                      法  官 陳芃宇
                                      法  官 詹慶堂
上正本證明與原本無異。
對本判決如不服非對刑事判決上訴時不得上訴並應於送達後10日
內，向本院提出上訴狀。
                                      書記官 蔡易霖
中    華    民    國    98    年    2     月    12    日


司法院資訊處製作；財團法人民間司法改革基金會備份。
